最　高　行　政　法　院　裁　定　　　　　　　　　九十三年度裁字第一六三六號
　　抗　告　人　甲○○
右抗告人因與相對人財政部臺灣省中區國稅局間遺產稅事件，對於中華民國九十二年
八月二十一日臺中高等行政法院九十二年度訴字第二九三號裁定提起抗告，本院裁定
如左：
　　主  文
抗告駁回。
抗告訴訟費用由抗告人負擔。
    理  由
一、按抗告法院認抗告為不合法或無理由者，應為駁回抗告之裁定。次按訴願之提起
    ，應自行政處分達到或公告期滿之次日起三十日內為之。訴願事件，提起訴願逾
    法定期間或未於訴願法第五十七條所定期間內補送訴願書者，應為不受理之決定
    。訴願法第十四條第一項及第七十七條第二款分別定有明文。
二、本件抗告意旨略謂：原審行準備程序時曾傳喚證人梁素盆到庭證稱：證明書係由
    伊事務所小姐出具，因事務所郵件都是小姐在處理，她有告訴我收到八十七年十
    月七日中區國稅法字第八七○○五六七九○號復查決定書，並因國稅局來電詢問
    該文件何時收受，所以才出具證明書，證明書上之筆跡及簽名均非伊所寫，系爭
    文件由蔡小姐經手處理等語。故由證人梁素盆所述，訴願機關據以不受理抗告人
    訴願之證明書，實非梁素盆所出具，故梁素盆並無法證明該證明書內容無誤。到
    底蔡小姐何時收到復查決定書？又於何時轉交抗告人？從卷內資料完全看不出來
    ，相對人復未提出任何證據證明上開證明書內容為實，但原審卻逕認：「足見該
    重核之復查決定書確已由梁素盆代書事務所內之蔡小姐收受，並已於證明書所載
    之期日轉交予原告。」，顯屬無據。原審業已認定梁素盆於復查申請書上未具名
    為代理人，而無從認其係屬稅捐稽徵法第十九條第一項前段所定得向之為送達稅
    捐文書之人，則相對人向梁素盆代書為送達自不合法。至於梁素盆代書事務所收
    受稅捐文書後，究於何時轉交抗告人，自應由相對人負舉證責任，相對人既未舉
    證，如何能謂抗告人已逾法定期間，原審裁定誠屬不當，請廢棄原裁定，並撤銷
    原處分及訴願決定等語。
三、本院按送達係送達機關將應送達之文書對當事人為交付，使其能知悉該文書內容
    為目的之行為，故文書如已為送達之交付，則受送達人既能知悉文書內容，應認
    已達送達之目的，而發生一定之法律效果。查本件相對人重核之復查決定書係依
    抗告人原提供之送達地址臺中市○○路一六三之三號而為送達，雖由原代理抗告
    人申請復查之梁素盆代為收受，惟梁素盆既已於八十七年十月二十日將該復查決
    定書交付抗告人，自應認自斯時起已生合法送達效力，抗告人至八十七年十一月
    二十三日始提起訴願，顯己逾法定不變期間，訴願決定機關決定訴願不受理，原
    法院予以維持，並裁定駁回抗告人在原法院之訴，經核於法均無違誤，抗告意旨
    仍執前詞，聲明廢棄原裁定，為無理由，應予駁回。
四、依行政訴訟法第一百零四條、民事訴訟法第九十五條、第七十八條，裁定如主文
    。
中　　華　　民　　國　　九十三　　　年　　　十二　　　月　　　十六　　　日
                    最 高 行 政 法 院  第 二 庭
                                審 判 長 法  官　　　葉　振　權
                                         法  官      鄭  淑  貞
                                         法  官　　　劉　鑫　楨
                                         法  官　　　吳　明　鴻
                                         法  官　　　梁　松　雄
右  正  本  證  明  與  原  本  無  異
　　　　　　　　　　　　　　　　　　　　 法院書記官　郭　育　玎
中　　華　　民　　國　　九十三　　　年　　　十二　　　月　　　十七　　　日
